# 求助陈版本：破产审计中坏账准备是否要冲销，递延所得税资产是否也要冲销

提问人：wangzimo2014 时间：2021-05-26 15:08:05
求助陈版本：企业破产了，现在对债权债务进行梳理，最后要出一个净 资产报告，应收债权类的企业账面的按账龄分析法计提的坏账准备是否要冲销呢?同时，因为坏账准备而确认的递延所得税资产是否要注销。

回答人：chenyiwei
破产清算企业的会计处理应执行《企业破产清算有关会计处理规定》（财会[2016]23号）。原先为计提坏账准备而确认的递延所得税资产已无转回可能，应予以冲销处理。

提问人：wangzimo2014 时间：2021-05-28 16:23:14
请问陈版本：原来确认的坏账准备是否要冲销呢

回答人：chenyiwei
原有的坏账准备将随着资产计量基础的改变而不再适用。